臺灣新北地方法院刑事裁定
111年度單禁沒字第1058號
聲  請  人  臺灣新北地方檢察署檢察官
被      告  徐詩偉


上列聲請人因被告違反毒品危害防制條例案件（109年度毒偵字
第7088、7090號、110年度毒偵字第1760、1988、2796、4768號
），聲請單獨宣告沒收違禁物（111年度聲沒字第905號），本院
裁定如下：
    主  文
扣案如附表所示之物均沒收銷燬之。
    理  由
一、聲請意旨略以：被告徐詩偉前因違反毒品危害防制條例案件
    ，業經臺灣新北地方檢察署（下稱新北地檢署）檢察官以10
    9年毒偵字第4733、7088、7089、7090號、110年度毒偵字第
    1354、1760、1988、2796、2938、4581、4768、4809號為不
    起訴處分確定，該案所查扣物品如下所示：㈠109年度毒偵字
    第7088號：扣案之第二級毒品甲基安非他命2包（總淨重0.4
    227公克、驗餘重0.4194公克），經送鑑定之結果，檢出含
    有甲基安非他命成分，扣案之玻璃球1個及分裝勺1支，以乙
    醇溶液沖洗殘渣袋檢出第二級毒品甲基安非他命成分，有臺
    北榮民總醫院毒品成分鑑定書（109年6月19日北榮毒鑑字第
    C0000000號）附卷；㈡109年度毒偵字第7090號：扣案之第二
    級毒品甲基安非他命1包（淨重0.3190公克、驗餘重0.3158
    公克），經送鑑定之結果，檢出含有甲基安非他命成分，有
    臺北榮民總醫院毒品成分鑑定書（109年6月16日北榮毒鑑字
    第C0000000號）附卷；㈢110年度毒偵字第1760號：扣案之第
    二級毒品甲基安非他命1包（淨重0.722公克、驗餘重0.719
    公克），經送鑑定之結果，檢出含有甲基安非他命成分，有
    台灣尖端先進生技醫藥股份有限公司110年3月24日毒品證物
    鑑定分析報告附卷；㈣110年度毒偵字第1988號：扣案之第二
    級毒品甲基安非他命5包（總毛重4.73公克），經送鑑定之
    結果，檢出含有甲基安非他命成分，有台灣尖端先進生技醫
    藥股份有限公司110年4月12日毒品證物鑑定分析報告附卷；
    ㈤110年度毒偵字第2796號：扣案之玻璃球1組及殘渣袋2個，
    檢出第二級毒品甲基安非他命成分，有台灣尖端先進生技醫
    藥股份有限公司110年2月17日毒品證物鑑定分析報告附卷；
    ㈥110年度毒偵字第4768號：扣案之第二級毒品甲基安非他命
    2包（總毛重0.59公克），檢出第二級毒品甲基安非他命成
    分，有台灣尖端先進生技醫藥股份有限公司110年7月19日毒
    品證物鑑定分析報告附卷，依毒品危害防制條例第18條第1
    項前段規定，聲請法院裁定沒收銷燬等語。
二、按違禁物不問屬於犯罪行為人與否，沒收之，並得單獨宣告
    沒收，刑法第38條第1項及第40條第2項分別定有明文；甲基
    安非他命經毒品危害防制條例第2條第2項第2款列為第二級
    毒品，並禁止持有，且查獲之第二級毒品，依同條例第18條
    第1項前段規定，不問屬於犯罪行為人與否，應予沒收銷燬
    之，自屬違禁物而得單獨宣告沒收。又按依毒品危害防制條
    例第18條第1項前段之規定，得諭知沒收並銷燬之者，固以
    查獲之毒品及專供製造或施用毒品之器具為限，而不及於非
    專供施用毒品之吸食器具，惟若毒品本身已經微量附著器具
    內，無從析離，該器具自應隨同毒品一併沒收銷燬（最高法
    院94年度台上字第6213號判決意旨參照）。
三、經查：
　　㈠被告徐詩偉前因施用毒品案件，經本院109年度毒聲字第97
      7號裁定送法務部○○○○○○○○附設勒戒處所施以觀察、勒戒
      後，認無繼續施用毒品之傾向，業於110年12月23日執行
      完畢釋放，並由新北地檢署檢察官以以109年毒偵字第473
      3、7088、7089、7090號、110年度毒偵字第1354、1760、
      1988、2796、2938、4581、4768、4809號案件為不起訴處
      分確定，有上開不起訴處分書及臺灣高等法院被告前案紀
      錄表各1份在卷可考，並經本院核閱上開偵查卷宗屬實。
　　㈡被告先後於如附表「查獲時間及地點」欄所示之時、地，
      經警當場扣得如附表編號1所示之甲基安非他命2包、編號
      2至4、6所示「扣押物品名稱」欄所示之物，各送請如附
      表所示之鑑定機構鑑驗結果，分別檢出如附表「鑑定結果
      」欄所示之第二級毒品成分等節，有如附表「鑑驗報告及
      出處」 欄所示之鑑定書附卷可佐，足認上開扣案物係屬
      違禁物無訛。另包裝如附表編號1所示之甲基安非他命2包
      、編號2至4、6所示「扣押物品名稱」欄所示之物之外包
      裝袋，因鑑定單位一般係以傾倒之方式，將包裝袋內之毒
      品倒出而與包裝袋分離秤重，必要時，輔以刮杓刮取袋內
      毒品，然無論依何種方式分離，包裝袋內均有極微量之毒
      品殘留，而無法完全析離，應整體視為查獲之第二級毒品
      ，一併依毒品危害防制條例第18條第1項前段規定沒收銷
      燬之。至送驗耗損部分之毒品因業已滅失，爰不另宣告沒
      收銷燬之，附此敘明。
　　㈢另查扣如附表編號1所示之玻璃球及分裝勺、編號5所示之
      吸食器（含玻璃球）及殘渣袋，送請臺北榮民總醫院鑑驗
      結果，檢出第二級毒品甲基安非他命等成分乙節（詳如附
      表「鑑定結果」欄所載），有如附表「鑑驗報告及出處」
       欄所示之鑑定書附卷可憑，是扣案之附表編號1所示之玻
      璃球及分裝勺、編號5所示之吸食器（含玻璃球）及殘渣
      袋，雖非專供施用毒品之器具，然因其上殘留之甲基安非
      他命殘渣與甲基安非他命均難以析離，亦無析離之實益與
      必要，揆諸前揭說明，自應隨同第二級毒品甲基安非他命
      ，依毒品危害防制條例第18條第1項前段規定沒收銷燬之
      。綜上所述，本件聲請人就如附表所示之物依法向本院聲
      請單獨宣告沒收銷燬，核無不合，應予准許。
四、依刑事訴訟法第455條之36第2項，毒品危害防制條例第18條
    第1項前段，刑法第40條第2項，裁定如主文。
中　　華　　民　　國　　111 　年　　11　　月　　21　　日
                  刑事第六庭    法　官 楊展庚
以上正本證明與原本無異
如不服本裁定應於送達後5日內向本院提出抗告狀
                                書記官　王宏宇
中　　華　　民　　國　　111 　年　　11　　月　　21　　日
附表：
編號 查獲時間及地點 扣押物品名稱 數量 鑑驗結果 鑑驗報告及出處 1 109年05月12日20時10分許，在新北市○○區○○○路○段00巷0弄0號602室(見右列卷第6、14頁) 白色或透明晶體 2包 檢出第二級毒品甲基安非他命成分（驗餘淨重0.4194公克，含外包裝袋2只） 臺北榮民總醫院109年06月19日北榮毒鑑字第C0000000號毒品成分鑑定書 （見109年度毒偵字第3552號卷第51頁）   玻璃球 1個 以乙醇溶液沖洗玻璃球，沖洗液進行鑑驗分析檢出第二級毒品甲基安非他命成分    分裝勺 1支 以乙醇溶液沖洗分裝勺，沖洗液進行鑑驗分析檢出第二級毒品甲基安非他命成分  2 109年04月20日23時許，在新北市新莊區民安路與八德街口(見右列卷第7頁反面、14頁) 白色或透明晶體 1包 檢出第二級毒品甲基安非他命成分（驗餘量0.3158公克，含外包裝袋1只） 臺北榮民總醫院109年06月16日北榮毒鑑字第C0000000號毒品成分鑑定書 （見109年度毒偵字第2713號卷第50頁） 3 110年02月8日17時27分許，在新北市○○區○○路000號(見右列卷第7頁反面、第13頁) 白色透明晶體 1包 檢出第二級毒品甲基安非他命成分（驗餘量0.719公克，含外包裝袋1只） 台灣尖端先進生技醫藥股份有限公司110年3月24日毒品證物鑑定分析報告（實驗室分析編號DAA3984） （見110年度毒偵字第1760號卷第43頁） 4 110年2月16日21時22分許，在新北市○○區○○○路000號前(見右列卷第8頁反面、第12頁) 白色透明晶體 5包 檢出第二級毒品甲基安非他命成分（驗餘重量4.726公克，含外包裝袋5只） 台灣尖端先進生技醫藥股份有限公司110年04月12日毒品證物鑑定分析報告（實驗室分析編號DAA4345） （見110年度毒偵字第1988號卷第39頁） 5 109年12月30日10時10分在新北市○○區○○路00號(信義派出所)(見右列卷第3頁反面、第9頁) 吸食器(含玻璃球) 1組 檢出第二級毒品甲基安非他命成分(毛重23.38公克，剩餘量因量微無法秤重) 台灣尖端先進生技醫藥股份有限公司110年02月17日毒品證物鑑定分析報告（實驗室分析編號DAA3407-1、DAA3407-2） （見110年度毒偵字第2796號卷第30、31頁）   殘渣袋 2個 檢出第二級毒品甲基安非他命成分（毛重0.18公克，剩餘量因量微無法秤重）   6 110年5月14日9時28分許，在新北市○○區○○路○段00號前(見右列卷第6頁反面、第8、9頁) 白色透明晶體 2包 檢出第二級毒品甲基安非他命成分（驗餘重量0.588公克，含外包裝袋2只） 台灣尖端先進生技醫藥股份有限公司110年07月19日毒品證物鑑定分析報告（實驗室分析編號DAA6044） （見110年度毒偵字第4768號卷第41頁）